【裁判字號】    97,抗,2122
【裁判日期】    971225
【裁判案由】    聲明異議
【裁判全文】
臺灣高等法院民事裁定                  97年度抗字第2122號
抗  告  人  財團法人中國平信徒傳道會
法定代理人  乙○○
上列抗告人因與甲○○間聲明異議事件，對於中華民國九十七年
十一月十八日臺灣基隆地方法院九十六年度執字第一四０七二號
裁定提起抗告，本院裁定如下：
    主  文
原裁定廢棄。
    理  由
一本件相對人甲○○前以台灣高雄地方法院（下稱高雄地院）八
  十六年度促字第三０四九０號支付命令為執行名義，聲請對抗
  告人財產強制執行（案列原法院九十七年度執字第二九六七號
  ），因抗告人之財產已經原法院九十六年度執字第一四０七二
  號執行事件（下稱系爭執行事件）執行中，原法院乃依相對人
  聲請併入系爭執行事件為參與分配，嗣相對人於抗告人財產經
  債權人承受日（民國九十七年六月二十五日）之前一日，以原
  執行名義之支付命令未經合法送達為由，另提出高雄地院八十
  九年度促字第八一二五八號支付命令（下稱系爭支付命令）為
  執行名義（其性質核係補正執行名義），抗告人對相對人之參
  與分配聲明異議，原法院裁定駁回抗告人之異議，抗告人乃抗
  告到院。
二按強制執行應依執行名義為之（強制執行法第四條），執行法
  院對於執行名義是否有效成立，自應加以審查。未確定之支付
  命令，不備執行名義之要件，其執行名義尚未成立，執行法院
  不得據以強制執行。法院誤認未確定之裁判為確定，而依聲請
  付與確定證明書者，不生該裁判已確定之效力，執行法院就該
  裁判已否確定，仍應予以審查，不受該確定證明書之拘束。查
  抗告人以伊已於八十六年二月三日改選董事長為乙○○，劉國
  華非伊法定代理人，系爭支付命令列劉國華為伊法定代理人，
  所為送達並不合法為由，對相對人參與分配聲明異議，已據提
  出董事會會議記錄為證明方法，倘為真實，則系爭支付命令以
  劉國華為應受送達人是否合法，即非無疑議，原法院未調查相
  對人強制執行之執行名義是否成立，逕以抗告人主張內容及請
  求調查事項，均屬實體事項之抗辯，不得聲明異議為由，駁回
  抗告人之異議，自有未當。抗告論旨，指摘原裁定為不當，求
  予廢棄，非無理由。而抗告人於系爭支付命令送達時，其法定
  代理人究為乙○○或係劉國華，倘為乙○○，何以相對人提出
  內政部民政司網頁所載之抗告人負責人為劉國華？宜由原法院
  詳為調查，爰廢棄發回由原法院更為處理。
三據上論結，本件抗告為有理由。依強制執行法第三十條之一、
  民事訴訟法第四百九十二條，裁定如主文。
中    華    民    國    97    年    12    月    25    日
                  民事第九庭
                      審判長法  官    黃熙嫣
                            法  官    陳玉完
                            法  官    鄭傑夫
正本係照原本作成。
本裁定除以適用法規顯有錯誤為理由，並經本院許可外，不得再
抗告。如提起再抗告，應於收受後10日內委任律師為訴訟代理人
向本院提出再抗告狀。並繳納再抗告費新台幣１千元。
中    華    民    國    97    年    12    月    31    日
                            書記官    劉  瑗


司法院資訊處製作；財團法人民間司法改革基金會備份。
